臺灣臺中地方法院刑事判決　　　　　　　　　　　　九十四年度訴字第一○一九號
　　公　訴　人　臺灣臺中地方法院檢察署檢察官
　　被　　　告　甲○○
右列被告因違反毒品危害防制條例案件，經檢察官提起公訴（九十四年度毒偵字第一
四六二號），被告於準備程序中就被訴事實為有罪之陳述，經告以簡式審判之旨，並
聽取意見後，本院合議庭裁定由受命法官獨任進行簡式審判程序，本院判決如左：
    主    文
甲○○連續施用第一級毒品，處有期徒刑拾月。
    犯罪事實
一、甲○○前曾於民國八十七年間因施用毒品案件，經本院以八十七年度毒聲字第一
    七八二號裁定送觀察、勒戒後，臺灣臺中看守所附設勒戒處所評定有繼續施用之
    傾向，經臺灣臺中地方法院檢察署檢察官以八十七年度聲戒字第二一四號聲請強
    制戒治，經本院裁定送強制戒治一年，嗣於強制戒治期間屆滿三個月後，其成績
    經評定為合格，無繼續戒治之必要，而由臺灣臺中地方法院檢察署檢察官聲請，
    由本院以八十八年度毒聲字第一七六六號裁定停止戒治，所餘戒治期間付保護管
    束，於八十八年四月七日停止戒治處分執行出監，惟甲○○於停止戒治付保護管
    束期間，於八十八年間復犯施用毒品案件，經本院以八十八年度毒聲字第五三三
    九號撤銷前開停止戒治，所餘戒治期間付保護管束之裁定，應執行殘餘戒治期間
    五月二十八日，於八十九年三月二日執行完畢釋放，並經臺灣臺中地方法院檢察
    署檢察官以八十九年度戒毒偵字第二三四號為不起訴處分確定。惟甲○○猶不知
    戒惕，自八十九年三月二日觀察、勒戒執行完畢釋放後之五年內，基於施用第一
    級毒品海洛因之概括犯意，自九十三年六月十五日起至九十四年一月十九日止，
    分別在臺中市○區○○○路九三之二號三樓居處或臺中市北區某處朋友家中，以
    將第一級毒品海洛因羼入香煙內再點火施用或置入注射針筒內摻水稀釋後再行注
    射在手臂血管之方式，連續施用第一級毒品海洛因多次。嗣於九十四年一月二十
    一日凌晨零時三十分許，經警在臺中市北區○○○○街二之一號前對甲○○實施
    盤查，徵得其同意採集尿液送檢，結果呈嗎啡陽性反應而查獲。
二、案經臺中市警察局第二分局報請臺灣臺中地方法院檢察署檢察官偵查起訴。
    理    由
一、被告甲○○對其於右揭時地連續施用第一級毒品海洛因之事實，業據其於本院審
    理時坦承不諱，又被告為警查獲時，所採尿液送中山醫學大學附設醫院檢驗結果
    ，呈嗎啡陽性反應等情，有中山醫學大學附設醫院藥物濫用檢測中心檢驗報告一
    紙存卷可稽，而海洛因施用入人體後水解還原成嗎啡，再循嗎啡之代謝方式排出
    體外，已據行政院衛生署藥物食品檢驗局（八一）藥檢壹字第○○六四三一號函
    說明綦詳。再被告前曾於八十七年間因施用毒品案件，經本院以八十七年度毒聲
    字第一七八二號裁定送觀察、勒戒後，臺灣臺中看守所附設勒戒處所評定有繼續
    施用之傾向，經臺灣臺中地方法院檢察署檢察官以八十七年度聲戒字第二一四號
    聲請強制戒治，經本院裁定送強制戒治一年，嗣於強制戒治期間屆滿三個月後，
    其成績經評定為合格，無繼續戒治之必要，而由臺灣臺中地方法院檢察署檢察官
    聲請，由本院以八十八年度毒聲字第一七六六號裁定停止戒治，所餘戒治期間付
    保護管束，於八十八年四月七日停止戒治處分執行出監，惟甲○○於停止戒治付
    保護管束期間，於八十八年間復犯施用毒品案件，經本院以八十八年度毒聲字第
    五三三九號撤銷前開停止戒治，所餘戒治期間付保護管束之裁定，應執行殘餘戒
    治期間五月二十八日，於八十九年三月二日執行完畢釋放，並經臺灣臺中地方法
    院檢察署檢察官以八十九年度戒毒偵字第二三四號為不起訴處分之事實，有臺灣
    高等法院被告全國前案紀錄表及臺灣臺中地方法院檢察署刑案資料查註紀錄表各
    一份在卷可憑。綜上，被告自白與事實相符，其於前案強制戒治執行完畢釋放後
    五年內再犯本件連續施用第一級毒品海洛因之事證明確，犯行洵堪認定。
二、核被告所為，係犯毒品危害防制條例第十條第一項之施用第一級毒品罪。被告施
    用毒品前之持有毒品行為，本應以持有論，惟持有後進而施用，其持有之低度行
    為應被施用之高度行為所吸收，故不再另論其持有毒品罪。被告所為前開多次施
    用第一級毒品海洛因之行為，時間緊接，所犯構成要件相同，顯係基於概括之犯
    意為之，為連續犯，爰依刑法第五十六條之規定，論以一罪，並加重其刑。公訴
    意旨就被告自九十四年一月十五日晚上十時許起至同年月十九日止之施用第一級
    毒品海洛因犯行，雖未起訴，惟本院認此部分與檢察官起訴經判決有罪部分有連
    續犯之裁判上一罪關係存在，依審判不可分原則，本院自得加以審理。爰審酌被
    告施用第一級毒品，經強制戒治後，仍不知戒惕，猶一再施用第一級毒品，無視
    於毒品對於自身健康之戕害及國家對於杜絕毒品犯罪之禁令，不知戒除惡習，惡
    性非輕，然念及被告於本院審理期間坦承犯行，態度良好，其施用毒品海洛因並
    無危害他人及施用之次數，認為檢察官具體求刑有期徒刑一年尚屬過重等一切情
    狀，量處如主文所示之刑，以資懲儆。
據上論斷，應依刑事訴訟法第二百七十三條之一第一項、第二百九十九條第一項前段
，毒品危害防制條例第十條第一項，刑法第十一條前段、第五十六條，判決如主文。
本案經檢察官乙○○到庭執行職務。
中      華      民      國      九十四      年    六    月    二十四    日
                                  臺灣臺中地方法院刑事第一庭
                                      法  官  周 瑞 芬
右正本證明與原本無異。
如不服本判決，應於送達後十日內向本院提出上訴狀（須附繕本），上訴於臺灣高等
法院臺中分院。
                                      書記官
中      華      民      國      九十四      年    六    月    二十四    日
附錄本判決論罪科刑法條：
毒品危害防制條例第十條：
  施用第一級毒品者，處六月以上五年以下有期徒刑。
  施用第二級毒品者，處三年以下有期徒刑。
